【裁判字號】    99,抗,373
【裁判日期】    990324
【裁判案由】    聲請迴避
【裁判全文】
臺灣高等法院民事裁定                   99年度抗字第373號
抗  告  人  甲○○
上列抗告人因就債權人合作金庫銀行股份有限公司與債務人紀世
傑間強制執行事件點交程序，聲請執行人員迴避，對於中華民國
99年2月10日臺灣士林地方法院99年度執聲字第1號裁定，提起抗
告，本院裁定如下：
    主  文
抗告駁回。
抗告費用新台幣一千元由抗告人負擔。
    理  由
一、抗告人於原法院聲請及本院抗告意旨略以：伊於民國91年間
    向債務人紀世傑承租門牌號碼台北市○○○路○段200巷25號
    11樓房屋（下稱系爭房屋），並經公證在案。嗣紀世傑因債
    務關係致系爭房屋遭法院拍賣，伊於99年1月15日收到原法
    院將於同年2月4日進行履勘之執行命令，詎原法院之執行人
    員於99年1月12日至系爭房屋，私闖伊之私有空間，復讓不
    明人士控制伊之門戶未加制止，原法院之執行人員與執行債
    權人間顯有密切之情誼。又法院執行人員放任不明人士言語
    恐嚇伊，經伊之要求亦未出示證件，在場者僅有員警身著制
    服，致伊心生畏懼。且伊事後察看錄影帶，發現原法院之執
    行人員疑似勾結不明人士且收賄。本件執行之過程，從未依
    法律程序正當為之，損害伊之權利甚鉅，伊非執行債務人或
    為債務人占有之人，執行法院非得依強制執行法第99條規定
    ，強制伊交付系爭房屋予買受人，為此聲請原法院之司法事
    務官、書記官等執行人員應迴避，詎原法院未予詳查即駁回
    伊之聲請，於法未合，爰聲請廢棄原裁定云云。
二、按法官有民事訴訟法第32條各款所定應自行迴避事由而不自
    行迴避者，或法官有同條所定以外之情形，足認其執行職務
    有偏頗之虞者，當事人得聲請法官迴避，民事訴訟法第33條
    第1項第1、2款定有明文，上開規定，於法院書記官及通譯
    準用之，同法第39條亦有明文。又依強制執行法第3條、第
    30條之1規定，強制執行事件，由法官或司法事務官命書記
    官督同執達員辦理之，本法所規定由法官辦理之事項，除拘
    提、管收外，均得由司法事務官辦理之，除本法有規定外，
    準用民事訴訟法之規定。另司法院訂頒司法事務官辦理事務
    規範要點第7點規定，司法事務官辦理事務之迴避，依其所
    辦理事務，分別準用民、刑事訴訟法及其他法律關於迴避之
    規定。是依上開規定，司法事務官辦理強制執行法規定由法
    官辦理之事項及書記官辦理強制執行事件時，如有民事訴訟
    法第32條各款所定法官應自行迴避事由而不自行迴避，或有
    同條所定以外之情形，足認其執行職務有偏頗之虞之情形，
    當事人得聲請其迴避。惟民事訴訟法第33條第1項第2款規定
    法官有應自行迴避而不自行迴避以外之情形，足認其執行職
    務有偏頗之虞，據而聲請法官迴避者，應以法官對於訴訟標
    的有特別利害關係，或與當事人之一造有密切之交誼或嫌怨
    ，或基於其他情形客觀上足疑其為不公平之審判者為其原因
    事實，若僅憑當事人之主觀臆測，或不滿意法官進行訴訟遲
    緩，或認法官指揮訴訟欠當，則不得謂其有偏頗之虞（最高
    法院69年台抗字第457號判例參照）。
三、經查：
  (一)原法院民事執行處辦理97年度執字第37959號（下稱第37959
    號）強制執行事件，拍賣債務人紀世傑所有系爭房屋及坐落
    基地之應有部分，因抗告人主張基於租賃關係占有系爭房屋
    ，經債權人聲請後，原法院民事執行處司法事務官乃於98年
    3月25日以執行命令除去抗告人與債務人間之租賃關係。經
    抗告人聲明異議，原法院於98年6月6日以98年度事聲字第10
    87號裁定駁回異議，再經本院於98年8月19日以98年度抗字
    第1087號裁定駁回抗告人之抗告在案。故抗告人就系爭房地
    之租賃關係業經原法院之執行命令除去，不得就系爭房地主
    張有租賃關係，即不得再繼續占有使用系爭房地。
  (二)嗣原法院民事執行處於98年11月30日進行拍賣，由黃禹傑代
    理包麗菊投標而拍定，原法院民事執行處乃於同年12月11日
    向紀世傑、抗告人發自動履行命令，請其於15日內自行點交
    系爭房屋予買受人，並載明逾期得依買受人之聲請，到場執
    行點交，並於同年月23日送達予抗告人。嗣拍定人於98年12
    月24日聲請點交，原法院民事執行處乃定期99年1月12日上
    午10時現場進行履勘，並通知買受人、紀世傑，同時請買受
    人於系爭房屋揭示履勘期日通知等情，業經原法院調閱系爭
    執行案卷查明屬實，並有該執行卷影本可憑。
  (三)抗告人雖指摘原法院之司法事務官及書記官於99年1月12日
    前往系爭房屋執行履勘時，執行職務有偏頗之虞云云，並提
    出光碟片一片為證，然經本院勘驗上開光碟片，其影片內容
    係：「一當庭播放光碟片，畫面出現2010年1月12日，10時
    12分，有二名女子、一名警察、四位男子從電梯走出來，出
    電梯站在大門（或鐵門）前與一名女子從大門出來交談。二
    該名女子數次進入屋內關上大門，又打開大門，再出來與門
    外人員交談。三畫面中未見有任何阻止大門進出之情形，亦
    未見有暴力或脅迫之情形。四錄影畫面2010年1月12日，10
    時26分30秒上開人員搭乘電梯離開」，有勘驗筆錄（見本院
    卷12頁）可參，是由上開光碟片之內容無法證明原法院之司
    法事務官及書記官執行職務有何偏頗不公之情形。至抗告人
    所稱賄賂之情形，實為買受人代理人交付差旅費新台幣50 0
    元予到場協助之員警廖年班，有出差旅費收據附執行卷可稽
    ，抗告人任意指摘原法院執行人員疑似勾結不明人士且收賄
    云云，殊非足取。本件抗告人聲請執行人員迴避云云，於法
    不合。原法院駁回抗告人之聲請，並無違誤，抗告意旨指摘
    原裁定不當，請求廢棄，為無理由，應予駁回。
四、據上論結，本件抗告為無理由，爰裁定如主文。
中    華    民    國    99    年    3     月    24    日
                    民事第十六庭
                        審判長法  官   王聖惠
                              法  官   邱瑞祥
                              法  官   呂淑玲
正本係照原本作成。
本裁定除以適用法規顯有錯誤為理由外，不得再抗告。如提起再
抗告，應於收受後10日內委任律師為代理人向本院提出再抗告狀
。並繳納再抗告費新台幣１千元。
中    華    民    國    99    年    3     月    25    日
                              書記官  明祖全

司法院資訊處製作；財團法人民間司法改革基金會備份。
